臺灣高等法院刑事裁定
111年度抗字第522號
抗  告  人
即  受刑人  廖弘智



上列抗告人即受刑人因聲請定其應執行刑案件，不服臺灣新竹地
方法院中華民國111年2月21日裁定（111年度聲字第178號），提
起抗告，本院裁定如下：
    主  文
抗告駁回。                                              
    理  由
一、原裁定意旨略以：抗告人即受刑人廖弘智（下稱抗告人）所
    犯如原裁定附表所示之罪，先後經臺灣臺中地方法院、臺灣
    彰化地方法院、臺灣嘉義地方法院、臺灣苗栗地方法院及原
    審法院先後判處如附表所示之刑，均經分別確定在案，茲檢
    察官據此以原審法院為犯罪事實最後裁判之法院，聲請定其
    應執行刑，原審審核認聲請為正當，並參酌原裁定附表所示
    事實審判決所認定之犯罪事實，及抗告人所犯各罪罪質之異
    或同，與各次犯罪時間間隔之久暫，並綜合考量其他原裁定
    附表所示各判決所審酌有關量刑之一切事項、所犯數罪之責
    任非難重複程度等情，爰依刑事訴訟法第477條第1項，刑法
    第53條、第51條第5款規定，裁定應執行有期徒刑8年等語。
二、抗告意旨略以：抗告人係思慮不周而誤觸車手工作，曾嘗試
    拒絕該工作卻遭威脅賠錢或對家人不利，抗告人為此悔不當
    初，希望法院能從輕量刑，以早日出監及時孝順家人，懇請
    准予重新定應執行刑等語。
三、經查：本件抗告人先後犯如原裁定附表編號1至16所示各罪
    ，分別經法院判處罪刑確定，其中：㈠編號1至4所示之三人
    以上共同詐欺取財罪，經臺灣臺中地方法院以109年度金訴
    字第446號判決分別判處有期徒刑1年4月（4罪）、1年3月（
    2罪）、1年1月（6罪）、1年2月，並定應執行有期徒刑2年4
    月，於民國109年12月31日確定。㈡編號5至8所示之三人以上
    共同詐欺取財罪，經臺灣彰化地方法院以109年度訴緝字第5
    3號判決分別判處有期徒刑1年4月、1年3月（2罪）、1年2月
    、1年1月（5罪），並定應執行有期徒刑2年1月，於110年1
    月14日確定。㈢編號9所示之三人以上共同詐欺取財罪，經原
    審法院以109年度金訴字第165號、第191號判決判處有期徒
    刑1年1月（3罪），並定應執行有期徒刑1年6月，於110年2
    月22日確定。㈣編號10所示之三人以上共同詐欺取財罪，經
    臺灣嘉義地方法院以109年度金訴字第229號判決判處有期徒
    刑1年1月，於110年4月7日確定。㈤編號11至12所示之三人以
    上共同詐欺取財罪，經臺灣苗栗地方法院以109年度訴字第4
    91號判決分別判處有期徒刑1年3月（5罪）、1年2月（3罪）
    ，並定應執行有期徒刑1年8月，於110年5月5日確定。㈥編號
    13至15所示之三人以上共同詐欺取財罪，經臺灣臺中地方法
    院以109年度金訴字第604號判決分別判處有期徒刑1年4月、
    1年2月、1年1月，分別併科罰金新臺幣（下同）2萬元、1萬
    元、1萬元，並定應執行有期徒刑1年7月，併科罰金3萬元，
    罰金如易服勞役，以1,000元折算1日，於110年4月6日確定
    。㈦編號16所示之三人以上共同詐欺取財罪，經原審法院以1
    10年度金訴字第201號判決判處有期徒刑1年1月（18罪），
    並定應執行有期徒刑3年，於110年12月10日確定，此有前揭
    判決及本院被告前案紀錄表各1份在卷可稽。
四、而按數罪併罰，有二裁判以上者，依刑法第51條之規定，定
    其應執行之刑，刑法第53條定有明文；裁判確定前犯數罪者
    ，併合處罰之，刑法第50條第1項前段亦有明文規定。又刑
    法第51條第5款規定，宣告多數有期徒刑者，於各刑中之最
    長期以上，各刑合併之刑期以下，定其刑期，但不得逾30年
    。再法律上屬於自由裁量之事項，有其外部性界限及內部性
    界限，並非概無拘束。依據法律之具體規定，法院應在其範
    圍選擇為適當之裁判者，為外部性界限；而法院為裁判時，
    應考量法律之目的，及法律秩序之理念所在者，為內部性界
    限。法院為裁判時，二者均不得有所踰越（最高法院80年台
    非字第473號判例意旨）。在數罪併罰，有二裁判以上，定
    其應執行之刑時，固屬於法院自由裁量之事項，然仍應受前
    揭外部性界限及內部性界限之拘束（最高法院93年度台非字
    第192號判決意旨參照）。又103年6月4日修正公布，同年月
    6日施行之刑事訴訟法第370條增訂第2項規定：「前項所稱
    刑，指宣告刑及數罪併罰所定應執行之刑。」及第3 項規定
    ：「第一項規定，於第一審或第二審數罪併罰之判決，一部
    上訴經撤銷後，另以裁定定其應執行之刑時，準用之。」已
    針對第二審上訴案件之定應執行之刑，明定有不利益變更禁
    止原則之適用，而分屬不同案件之數罪併罰，倘一裁判宣告
    數罪之刑，曾經定其執行刑，再與其他裁判宣告之刑定其執
    行刑時，在法理上亦應同受此原則之拘束，亦即另定之執行
    刑，其裁量所定之刑期，不得較重於前定之執行刑加計後裁
    判宣告之刑之總和（最高法院103年度第14次刑事庭會議決
    議、103年度台抗字第707號、第674號裁定意旨參照）。據
    上，原裁定附表所示之罪，有期徒刑部分合計刑期為63年1
    月，此為法院定應執行刑時之外部界限，而原裁定附表編號
    1至4所示之罪，經臺灣臺中地方法院以109年度金訴字第446
    號判決定其應執行有期徒刑2年4月確定；原裁定附表編號5
    至8所示之罪，經臺灣彰化地方法院以109年度訴緝字第53號
    判決定其應執行有期徒刑2年1月確定；原裁定附表編號9所
    示之罪，經原審法院以109年度金訴字第165號、第191號判
    決定其應執行有期徒刑1年6月確定；原裁定附表編號11至12
    所示之罪，經臺灣苗栗地方法院以109年度訴字第491號判決
    定其應執行有期徒刑1年8月確定；原裁定附表編號13至15所
    示之罪所處有期徒刑部分，經臺灣臺中地方法院以109年度
    金訴字第604號判決定其應執行有期徒刑1年7月確定；原裁
    定附表編號16所示之罪，經原審法院以110年度金訴字第201
    號判決定其應執行有期徒刑3年確定，以及考量各罪之法律
    目的、抗告人違反之嚴重性及貫徹刑法量刑公平正義理念等
    為內部界限，是原審就原裁定附表所示各罪所處之刑，裁定
    應執行有期徒刑8年，乃在前開範疇之內，揆諸前揭說明，
    於法核無不合。抗告意旨固請求重新從輕定應執行刑等語，
    然原裁定經審酌抗告人所犯案件，已大幅減輕抗告人之應執
    行刑，難謂有何違法不當之情，抗告意旨以前揭情詞指摘原
    裁定不當，並無理由，應予駁回。
據上論斷，應依刑事訴訟法第412條，裁定如主文。
中　　華　　民　　國　　111 　年　　4 　　月　　 18 　日
                  刑事第二十二庭審判長法　官  王美玲
                                      法　官  汪怡君
                                      法　官  葉韋廷
以上正本證明與原本無異。
如不服本裁定，應於收受送達後五日內向本院提出抗告狀。
                                      書記官  李逸翔
中　　華　　民　　國　　111 　年　　4 　　月　　18　　日